# 合并财务报表 _ 比较报表 _IFRS & PRC GAAP

提问人：taoshuang1990 时间：2019-07-01 08:56:54
请教版主及各位大神：
背景：我司是德国上市公司和香港上市公司的合资公司（分别持股 50%，均为纳入双方的合并范围），未来德国会追加投资，增持股份至 75% (不属于一揽子交易)，将纳入合并财务报表范围。
问题：想请教一下，在母公司合并我司的第一个月，IFRS准则和 PRC GAAP准则下，分别对比较报表的编制要求，是否需要重述以前期间的财务信息。
如果有相应的准则出处，烦请说明一下。
以下是我查阅的 PRC GAAP的相关信息，只是说明了”应当在附注中披露”，并未说明比较报表是否需要调整，不知道是否有参考价值：
如果不属于 “一揽子交易”，在合并财务报表中，对于购买日之前持有的被购买方的股权，应当按照该股权在购买日的公允价值进行重新计量，公允价值与其账面价值之间的差额计入当期投资收益;
购买日之前持有的被购买方的股权涉及权益法核算下的其他综合收益以及除净损益、其他综合收益和利润分配外的其他所有者权益变动 (其他所有者权益变动) 的，与其相关的其他综合收益、其他所有者权益变动应当转为购买日所属当期收益，由于被投资方重新计量设定受益计划净负债或净资产变动而产生的其他综合收益除外。购买方应当在附注中披露其在购买日之前持有的被购买方的股权在购买日的公允价值、按照公允价值重新计量产生的相关利得或损失的金额。

回答人：chenyiwei
IFRS 和中国企业会计准则对此规定相同，如果两个股东无关联方关系，则德方股东取得控股权后，按非同一控制下合并处理，无需追溯重述其合并报表的前期比较数据。但需在购买日对原持有的 50% 股权按公允价值重新计量，并将重新计量的差额计入当期损益。